臺灣臺中地方法院刑事判決
110年度交易字第1662號
公  訴  人  臺灣臺中地方檢察署檢察官
被      告  張勝嘉



上列被告因過失傷害案件，經檢察官提起公訴（110年度偵字第2
8916號、110年度偵字第33455號），本院判決如下：
    主    文
本件公訴不受理。
    理    由
一、公訴意旨如附件起訴書所載。
二、告訴乃論之罪，告訴人於第一審辯論終結前，得撤回其告訴
    ；告訴乃論之罪，其告訴經撤回者，應諭知不受理之判決；
    不受理之判決，得不經言詞辯論為之。刑事訴訟法第238條
    第1項、第303條第3款、第307條分別定有明文。
三、經查，本件被告經檢察官以涉犯道路交通管理處罰條例第86
    條第1項、刑法第284條前段之無駕駛執照駕車過失傷害罪提
    起公訴，依照刑法第287條規定係屬告訴乃論之罪，並經告
    訴人提出告訴。嗣被告與告訴人經本院調解後，告訴人於11
    0年12月27日具狀撤回告訴，有本院調解筆錄、聲請撤回告
    訴狀在卷可稽，爰不經言詞辯論，逕諭知不受理之判決。
據上論斷，應依刑事訴訟法第303條第3款、第307條，判決如主
文。
本案經檢察官張依琪提起公訴，檢察官温雅惠到庭執行職務。
中　　華　　民　　國　　111 　年　　1 　　月　　4 　　日
                  刑事第二庭   審判長法  官  陳淑芳
　　　　　　　　　
                                     法  官  黃光進
　　　　　　　　　　　　　　　　　　 
                                     法  官  徐煥淵
以上正本證明與原本無異。
如不服本判決應於收受送達後20日內向本院提出上訴書狀，並應
敘述具體理由；其未敘述上訴之理由者，應於上訴期間屆滿後20
日內向本院補提理由書（均須按他造當事人之人數附繕本）「切
勿逕送上級法院」。
告訴人或被害人如不服判決，應備理由具狀向檢察官請求上訴，
上訴期間之計算，以檢察官收受判決正本之日起算。
                              　　　　書記官   陳麗靜
中　　華　　民　　國　　111 　年　　1 　　月　　4 　　日
附件：
臺灣臺中地方檢察署檢察官起訴書
                                    110年度偵字第28916號
                                    110年度偵字第33455號
　　被　　　告　張勝嘉　男　57歲（民國00年0月00日生）
　　　　　　　　　　　　住彰化縣○○鎮○○巷00○0號
　　　　　　　　　　　　居臺中市○○區○○路0段000巷0號
　　　　　　　　　　　　國民身分證統一編號：Z000000000號
上列被告因過失傷害案件，業經偵查終結，認應提起公訴，茲將
犯罪事實及證據並所犯法條分敘如下：
　　　　犯罪事實
一、張勝嘉持過期之自用小客車駕駛執照，駕駛車牌號碼0000-0
    0號自用小貨車，於民國110年4月1日11時46分許，沿臺中市
    豐原區中山街往臺中市豐原區市前街方向行駛，行經市○街0
    號前，本應注意汽車超車時，應待前行車減速靠邊或以手勢
    或亮右方向燈表示允讓後，後行車始得超越。超越時應顯示
    左方向燈並於前車左側保持半公尺以上之間隔超過，行至安
    全距離後，再顯示右方向燈駛入原行路線，而依當時天候晴
    、日間自然光線、柏油路面乾燥、無缺陷、無障礙物、視距
    良好，客觀上並無不能注意之情事，竟疏未注意及此，適有
    同向前方蔡秀霞騎乘車牌號碼000-000號普通重型機車，行
    經上址，為閃避右側逆向違停車輛往左側偏靠，張勝嘉駕駛
    之自用小貨車右後車身與蔡秀霞騎乘之機車左側發生擦撞，
    蔡秀霞旋即人車倒地，使蔡秀霞受有左肘、左大腿及左膝擦
    挫傷等傷害。詎張勝嘉於肇事致人受傷後，未留待現場協助
    傷者就醫，反基於肇事逃逸之故意，逕自駕車離去而逃離現
    場。嗣經不詳路人上前告知張勝嘉於市前街與人發生交通事
    故，張勝嘉旋即駕駛前揭自用小貨車返回現場（所涉肇事逃
    逸部分，另以110年度偵字第16714號為不起訴處分），經警
    獲報到場，查悉上情。
二、案經蔡秀霞訴請本署及臺中市政府警察局豐原分局報告偵辦
    。
　　　　證據並所犯法條
一、證據清單及待證事實：
編號 證據名稱 待證事實 1 被告張勝嘉於警詢及偵查中之供述 1、於上揭時間、地點駕駛自用小客車進入市前街，且告訴人機車進入市前街時原在其前方之事實。 2、告訴人機車倒下時，僅    被告車輛經過之事實。 3、否認過失傷害，辯稱與    告訴人未曾擦撞云云。 2 證人即告訴人蔡秀霞於警詢及偵訊時之證述 全部犯罪事實。 3 道路交通事故現場圖、道路交通事故調查報告表（一）、（二）、臺中市政府警察局交通事故補充資料表各1份、現場照片10張、衛生福利部豐原醫院診斷證明書1張、公路監理電子閘門查詢結果1張  1、被告與告訴人於案發時間、地點之行向。 2、案發時、地為天候晴、日間自然光線、柏油路面乾燥、無缺陷、無障礙物、視距良好等客觀情況。 3、告訴人受有犯罪事實欄所載之傷害。 4、被告之駕駛執照有效日期為102年2月24日 4 監視器影像翻拍照片2張、勘驗筆錄1份及監視器錄影光碟1片 全部犯罪事實。 
二、按汽車超車時，應待前行車減速靠邊或以手勢或亮右方向燈
    表示允讓後，後行車始得超越。超越時應顯示左方向燈並於
    前車左側保持半公尺以上之間隔超過，行至安全距離後，再
    顯示右方向燈駛入原行路線，道路交通安全規則第101條第1
    項第5款訂有明文。被告張勝嘉理應知悉上開規定，而依當
    時，竟未待前方之告訴人機車減速靠邊或以手勢或亮右方向
    燈表示允讓，貿然超越，超越時亦未於前車左側保持半公尺
    以上之間隔超過，其所為顯有過失，自堪認定。再被告上開
    過失行為，致告訴人因而受有犯罪事實欄所載之傷害，有衛
    生福利部豐原醫院診斷證明書1份存卷可查，是告訴人所受
    傷害與被告之過失行為間具有相當因果關係，堪以認定。核
    被告張勝嘉所為，係犯刑法第284條前段之過失傷害罪嫌。
    又被告無駕駛執照駕車，因而致人受傷，請依道路交通管理
    處罰條例第86條第1項之規定加重其刑。
三、依刑事訴訟法第251條第1項提起公訴。
　　此　致
臺灣臺中地方法院
中　　華　　民　　國　 110　　年　　10　　月　　28　　日
　　　　　　　　　　　　　檢　察　官　張依琪